【裁判字號】    99,消債清,38
【裁判日期】    990809
【裁判案由】    清算
【裁判全文】
臺灣桃園地方法院民事裁定            99年度消債清字第38號
聲  請  人
即  債務人  甲○○
代  理  人  李宏文律師
複  代理人  余欽博律師
上列當事人因消費者債務清理事件聲請清算，本院裁定如下：
    主  文
債務人甲○○自民國九十九年八月二十日上午九時起開始清算程
序，並同時終止清算程序。
聲請程序費用新臺幣壹仟元由聲請人負擔。
    理  由
一、按法院開始清算程序之裁定，應載明其年、月、日、時，並
    即時發生效力；債務人之財產不敷清償清算程序之費用時，
    法院應裁定開始清算程序，並同時終止清算程序，消費者債
    務清理條例第83條第1項、第85條第1項分別定有明文。
二、本件債務人主張：其有不能清償情事而於民國97年10月間與
    最大債權金融機構合作金庫商業銀行請求協商債務清償方案
    ，惟協商不成立。聲請人於98年8 月間遭公司資遣，每月僅
    領有失業給付金新台幣（下同）14,000元，在工作不穩定下
    尚須獨立扶養母親與兒子，維持基本生活已有困難，實有不
    能清償債務之情事，又債務人未經法院裁定開始更生程序或
    許可和解或宣告破產，爰向本院聲請清算等語。
三、經查：債務人所主張之上開事實，業據提出戶籍謄本、前置
    協商不成立通知書、債權人清冊、財產及收入狀況說明書、
    財政部國稅局96、97年綜合所得稅各類所得資料清單、財產
    歸屬資料清單、財團法人聯合徵信中心個人信用報告、勞工
    保險資料、資遣通知單暨離職證明書、房屋租賃契約書、水
    電費及學雜費收據等各1 份為證，堪信為真實。此外，本件
    債務人又查無消費者債務清理條例第6 條第3 項、第8 條或
    第82條第2 項所定駁回清算聲請之事由存在，則債務人聲請
    清算，應屬有據。再查，依內政部所公布之台灣省每人每月
    最低生活費用支出9,829 元標準計算聲請人每月最低生活費
    用，及聲請人每月尚須繳納房租7,500 元，及母親扶養費1,
    500 元、兒子教育費2,488 元，顯然入不敷出。而聲請人名
    下所有之二筆不動產，日前已遭法院查封並以1,183,600 元
    拍定，惟仍不足以清償其總額達2,017,003 元之債務，堪認
    債務人之財產應不敷清償清算程序之費用，爰依首揭規定裁
    定開始本件清算程序，並同時終止清算程序。
四、又法院終止清算程序後，聲請人之債務並非當然免除，仍應
    由法院斟酌消費者債務清理條例有關免責之規定，依職權認
    定是否裁定免責，附此敘明。
中    華    民    國    99    年    8     月     9    日
              民事第一庭        法  官  陳婉玉
上為正本係照原本作成。
開始清算程序之裁定不得抗告，如不服同時終止清算程序之裁定
，應於裁定送達後10日內，以書狀向本院提出抗告，並繳納抗告
費新臺幣1千元。
中    華    民    國    99    年    8     月    10    日
                                書記官  利冠蔚

司法院資訊處製作；財團法人民間司法改革基金會備份。
